【裁判字號】    97,審聲,317
【裁判日期】    970411
【裁判案由】    聲請回復原狀
【裁判全文】
臺灣高雄地方法院刑事裁定             97年度審聲字第317號
聲  請  人
即  被  告  甲○○
上列聲請人因公共危險案件（96年度交簡字第3773號），遲誤上
訴期間聲請回復原狀，本院裁定如下：
    主  文
聲請駁回。
    理  由
一、聲請意旨略以：聲請人即被告甲○○於案發時在警政單位有
    留住址為高雄市○○區○○路43巷19號6 樓之3 （與車籍資
    料同），亦有留行動電話及家用電話，但均未收到開庭通知
    及刑事簡易判決書，致喪失上訴之權利，爰聲請回復原狀予
    以上訴云云。
二、按非因過失，遲誤上訴、抗告或聲請再審之期間，或聲請撤
    銷或變更審判長、受命推事、受託推事裁定或檢察官命令之
    期間者，於其原因消滅後5 日內，得聲請回復原狀，刑事訴
    訟法第67條第1 項定有明文。又聲請回復原狀，應以非因過
    失遲誤期間者為限，並應於書狀內釋明非因過失遲誤期間之
    原因及其消滅時期；所謂非因過失，係指逾期之緣由非可歸
    責於當事人而言，若其不能遵守期限由於自誤，即不能謂非
    過失。次按被告、自訴人、告訴人、附帶民事訴訟當事人、
    代理人、辯護人、輔佐人或被害人為接受文書之送達，應將
    其住所、居所或事務所向法院或檢察官陳明。被害人死亡者
    ，由其配偶、子女或父母陳明之。如在法院所在地無住所、
    居所或事務所者，應陳明以在該地有住所、居所或事務所之
    人為送達代收人；被告、自訴人、告訴人或附帶民事訴訟當
    事人，住、居所、事務所及所在地不明者，得為公示送達；
    公示送達，自最後登載報紙或通知公告之日起，經30日發生
    效力，刑事訴訟法第55條第1 項、第59條第1 款、第60條第
    2項分別定有明文。
三、經查，本件聲請人即被告甲○○於警詢時所記載之戶籍地址
    、現住地址均為高雄市苓雅區○○○路85號（苓雅區戶政事
    務所），有警詢調查筆錄可憑，其於偵查及本院審理時均未
    再陳明受送達之住居所或送達代收人，經本院依個人基本資
    料表查詢結果，被告住所仍在高雄市苓雅區○○○路85號（
    苓雅區戶政事務所），即依上開地址將96年度交簡字第3773
    號刑事簡易判決送達予被告，因應送達處所查無此人而遭退
    回，再經本院因被告住居所不明而依上開規定為公示送達，
    於民國97年1 月7 日確定等情，業據調閱本院96年度交簡字
    第3773號案卷核閱無訛，是被告辯稱其於案發時在警政單位
    有留住址為高雄市○○區○○路43巷19號6 樓之3 乙節顯屬
    無據，且被告僅以上開情詞置辯，並未釋明有何非因過失而
    遲誤上訴期間及其原因之消滅時期，故其回復原狀之聲請，
    顯與前開所述之要件不合，不能准許，應予駁回。
四、依刑事訴訟法第220條，裁定如主文。
中    華    民    國    97    年    4     月    11    日
                  刑事第十四庭  法  官  陳玉聰
以上正本證明與原本無異。
如不服本裁定，應於送達後5日內，向本院提出抗告狀。
中    華    民    國    97    年    4     月    11    日
                                書記官  周美


司法院資訊處製作；財團法人民間司法改革基金會備份。
